【裁判字號】    97,訴,1891
【裁判日期】    971015
【裁判案由】    毒品危害防制條例
【裁判全文】
臺灣臺北地方法院刑事判決              97年度訴字第1891號
公  訴  人  臺灣臺北地方法院檢察署檢察官
被      告  甲○○
上列被告因毒品危害防制條例案件，經檢察官提起公訴（97年度
毒偵字第2648號），因被告於本院準備程序中為有罪之陳述，經
本院合議庭裁定以簡式審判程序審理，本院判決如下：
    主  文
甲○○犯施用第一級毒品罪，累犯，處有期徒刑柒月，扣案之第
一級毒品海洛因貳拾陸包（鑑驗淨重貳點伍玖公克）沒收銷燬，
分裝袋壹佰捌拾柒個、注射針筒壹支、電子磅秤壹台均沒收。又
犯施用第二級毒品罪，累犯，處有期徒刑參月。應執行有期徒刑
捌月，扣案之第一級毒品海洛因貳拾陸包（鑑驗淨重貳點伍玖公
克）沒收銷燬，分裝袋壹佰捌拾柒個、注射針筒壹支、電子磅秤
壹台均沒收。
    事  實
一、甲○○前於民國88年間因施用第二級毒品安非他命案件，經
    臺灣桃園地方法院以88年毒聲字第3742號裁定送觀察、勒戒
    後，認無繼續施用毒品之傾向，於89年2 月14日執行完畢釋
    放，並由臺灣臺北地方法院檢察署檢察官於89年2 月15日以
    89年度毒偵緝字第47號、第52號為不起訴處分確定。又於93
    年間，因施用第一級毒品海洛因，經本院以93年訴字第1458
    號判處有期徒刑7月確定，並於94年11月9日執行完畢出監。
    詎仍明知海洛因及甲基安非他命業經公告列為毒品危害防制
    條例之第一級及第二級毒品，竟基於施用第一級毒品及第二
    級毒品之犯意，在其福德街住處，分別於97年8月4日施用第
    一級毒品海洛因1次、97年8 月3日施用第二級毒品甲基安非
    他命1次。嗣於97年8月5日上午9時20分，為警方在其福德街
    住處內搜索查獲，當場於其身上及房間內共扣得第一級毒品
    海洛因26包（鑑驗淨重2.59公克），其所有且供施用毒品之
    分裝袋187個、注射針筒1支、電子磅秤1 台等物，並採集尿
    液化驗，始查獲上情。
二、案經台北市政府警察局內湖分局報請臺灣臺北地方法院檢察
    署檢察官偵查起訴。
    理  由
一、上開事實業據被告甲○○於本院審理時坦承不諱，並有扣案
    海洛因26包、分裝袋187個、注射針筒1支、電子磅秤1 台、
    法務部調查局濫用藥物實驗室毒品鑑定書、搜索扣押筆錄及
    扣押物品目錄表、相關扣案物品照片可證; 而被告採尿送驗
    之結果，其尿液確呈海洛因於體內代謝還原之嗎啡、甲基安
    非他命陽性反應，此亦有臺北市政府警察局偵辦毒品案件尿
    液檢委驗單及台灣尖端先進生技醫藥股份有限公司濫用藥物
    尿液檢驗報告書在卷足憑，事證明確，被告上開犯行應堪認
    定。
二、核被告所為，係犯毒品危害防制條例第10條第1項及第2項之
    施用第1級及第2級毒品罪;而其持有扣案之第1級毒品海洛因
    之行為，既意在供己施用，為施用第1 級毒品海洛因之高度
    行為所吸收，不另論罪。另查被告前因毒品等案件，經本院
    判處有期徒刑7 月確定，而於94年11月10日執行完畢，此有
    台灣高等法院被告前案紀錄表在卷可查，其於五年以內再犯
    本件有期徒刑以上之刑之罪，應論以累犯，並依法加重其刑
    。又被告所犯上開2 罪間，犯意各別，行為互異，應依數罪
    併罰分論並處罪刑再定其應執行之刑。爰審酌被告之素行不
    佳，有多次施用第1、2級毒品之犯行，犯罪後坦承犯行，及
    施用毒品係自殘行為，損害自己之健康等一切情狀，其所犯
    2 罪分別量處如主文所示之刑，並定其應執行之刑。至扣案
    之第1級毒品海洛因26包 (鑑驗淨重2.59公克)，則應依毒品
    危害防制條例第18條第1 項前段之規定，沒收銷燬之；而扣
    案之分裝袋187個、注射針筒1支及電子磅秤1 個，既為被告
    所有且供犯罪所用或供犯罪預備之用，爰依刑法第38條第 1
    項第2款、第3項前段規定諭知沒收。
據上論斷，應依刑事訴訟法第273條之1第1 項、第299條第1項前
段，毒品危害防制條例第10條第1 項、第2項、第11條第1項、第
18條第1項前段，刑法第11條前段、第47條第1 項、第51條第5款
、第38條第1項第2款、第3項前段，判決如主文。
本案經檢察官盧姿如到庭執行職務。
中    華    民    國    97    年    10    月    15    日
                  刑事第四庭    法  官  呂政燁
以上正本證明與原本無異。
如不服本判決，應於判決送達後10日內，向本院提出上訴狀。
                                書記官  呂欣穎
中    華    民    國    97    年    10    月    15    日
附錄本案論罪科刑法條全文：
毒品危害防制條例第11條
持有第一級毒品者，處 3 年以下有期徒刑、拘役或新臺幣 5 萬
元以下罰金。
持有第二級毒品者，處 2 年以下有期徒刑、拘役或新臺幣 3 萬
元以下罰金。
持有專供製造或施用第一、二級毒品之器具者，處 1 年以下有期
徒刑、拘役或新臺幣 1 萬元以下罰金。
持有毒品達一定數量者，加重其刑至二分之一，其標準由行政院
定之。
毒品危害防制條例第18條
查獲之第一、二級毒品及專供製造或施用第一、二級毒品之器具
，不問屬於犯人與否，均沒收銷燬之；查獲之第三、四級毒品及
製造或施用毒品之器具，無正當理由而擅自持有者，均沒入銷燬
之。但合於醫藥、研究或訓練之用者，得不予銷燬。
前項合於醫藥、研究或訓練用毒品或器具之管理辦法，由法務部
會同行政院衛生署定之。


司法院資訊處製作；財團法人民間司法改革基金會備份。
